---
title: "Analysen- & Methoden Statistik Klinische Chemie"
author: "Oliver Speer"
date: "2023-03-20"
output:
  officedown::rdocx_document:
    reference_docx: Formatvorlage_labStatKC.docx
    plots:
      style: Normal
      align: center
      caption:
        style: Image Caption
        pre: 'Figure '
        sep: ':'
---

```{r setup, include=FALSE}
library(knitr)
library(tidyverse)
library(parallel)
library(robslopes)
library(readxl)
library(officedown)
library(officer)
library(flextable)
set_flextable_defaults(font.size = 11, padding = 3)
use_df_printer()
opts_chunk$set(echo = TRUE, ft.align = "center", fig.align = "center")
```


## Entwicklung des Umsatzes einzelner Analysen der Klinischen Chemie  

### Hochdurchsatz  
  
Die Hochdurchsatz-Chemie bestehend aus 2 AU5800 und 2 DxI-800 bildet das R체ckrat des KCHI. Ein regelm채ssiges Monitoring der Umsatzentwicklung in diesem Bereich sollte, neben HRM und QM, ein zentrales Element der F체hrung der Klinischen Chemie sein.   
  
#### AU5800




```{r prepare_data, echo=FALSE, message=FALSE, warning=FALSE}
# import data
library(readxl)
Txp.Umsatz <- read.csv2("UmsatzStatistik.csv")

head1 <- read_excel("globaldata.xlsx", col_names = TRUE) %>% names()
head2 <- read_excel("globaldata.xlsx", skip = 1, col_names = TRUE) %>% names()
head <- paste0(head1, sep = "_", head2)
global.data <- read_excel("globaldata.xlsx", skip = 2, col_names = head, col_types = 
                            c("text", "skip", "skip", "skip", "date", "text", "text", "numeric", 
                              "numeric",   "numeric","numeric","numeric","numeric","numeric","numeric","numeric","numeric","numeric",
                              "numeric","numeric","numeric","numeric","numeric","numeric",
                              "numeric","numeric","numeric","numeric","numeric","numeric",
                              "numeric","numeric","numeric","numeric","numeric","numeric",
                              "numeric","numeric","numeric","numeric","numeric","numeric",
                              "numeric","numeric","numeric"))

global.data <- global.data |> filter(!grepl("Tagesnummer", global.data$Tagesnummer_))
global.data.na <- global.data |> filter(!is.na(Tagesnummer_))


# change day-number to date
global.data$Datum <- ymd(substr(global.data$Tagesnummer_, 1, 10))
# count analysis and create new data frame
global.data.sort <- global.data |> group_by(Datum) |>
  summarise(
    NaCount = sum(!is.na(Natrium)),
    CRPCount = sum(!is.na(CRP)),
    CRPhs = sum(!is.na(`CRP (hoch sensitiv)`))
  )
```

```{r plotAU, echo=FALSE, message=FALSE, warning=FALSE}
ggplot(data = global.data.sort) + 
  geom_point(mapping =  aes(Datum, CRPCount,)) +
    geom_point(mapping = aes(Datum, NaCount))
```



#### DxI-800
  
  
## Spez. Chemie  
  




---
  

**Zentrum f체r Labormedizin St. Gallen, `r paste(format(Sys.time(), '%A %d. %B %Y'))`**




---
 
